【裁判字號】    97,上訴,381
【裁判日期】    970429
【裁判案由】    毒品危害防制條例
【裁判全文】
臺灣高等法院臺南分院刑事判決         97年度上訴字第381號
上  訴  人
即  被  告  甲○○
                    現另案羈押於臺灣臺南看守所
上列上訴人因違反毒品危害防制條例案件，不服臺灣臺南地方法
院九十七年度訴字第一五七號中華民國九十七年二月二十九日第
一審判決（起訴案號：臺灣臺南地方法院檢察署九十六年度毒偵
字第三Ｏ二五號），提起上訴，本院判決如下：
    主  文
上訴駁回。
    理  由
一、按提起上訴，應以上訴書狀，敘述具體理由，提出於原審法
    院為之，刑事訴訟法第三百五十條第一項、第三百六十一條
    第二項分別定有明文。又第二審上訴書狀，應敘述「具體理
    由」，所稱具體理由，係指須就不服之判決為具體之指摘而
    言，如僅泛稱原判決，認事用法不當或採證違法、判決不公
    等，均非具體理由；又上訴理由之具體與否，係屬第二審法
    院審查範圍，不在法院命補正之列，是上訴書狀如已敘述理
    由，無論其具體與否，即無待補提理由書或命補正，法院辦
    理刑事訴訟案件應行注意事項第一六二條亦有明文。是上訴
    之法律上程式，為應以上訴書狀，就不服之判決為具體指摘
    ，並向原審法院提出，始合乎上訴法律上程式。次按第二審
    法院認為上訴有刑事訴訟法第三百六十二條前段情形者（即
    上訴不合法律上之程式），應以判決駁回之，刑事訴訟法第
    三百六十七條前段亦有明文。
二、本件上訴人甲○○上訴意旨略以：被告因罹患口腔癌，開刀
    之後疼痛難忍，一時想解決疼痛，所以施用毒品。被告並無
    施用毒品之惡習，僅施用一次而已。原審仍判處被告應執行
    有期徒刑一年三月，顯然過重。為此，具狀依法上訴，謹請
    鈞院就刑度酌予減輕云云。
三、經查：原判決以被告甲○○於警詢及偵審中，業已自白犯行
    不諱。並有尿液送驗對照表一紙、長榮大學九十六年七月二
    十六日尿液檢驗確認報告、法務部調查局九十六年七月二十
    二日調科壹字第○○九六二三○五六五○○號鑑定書、高雄
    市立凱旋醫院九十六年十二月七日高市凱醫驗字第五六三三
    號濫用藥物成品檢驗鑑定書、扣案如附表一所示海洛因三小
    包、如附表二所示甲基安非他命一小包、如附表一所示海洛
    因外包裝（空包裝總重一點五六公克）及如附表二所示甲基
    安非他命外包裝扣案可稽。因而就被告施用第一級毒品罪論
    處有期徒刑十月；就被告施用第二級毒品罪論處有期徒刑七
    月。並定其應執行刑為有期徒刑一年三月。於法並無不當。
四、上訴人即被告甲○○上訴意旨未敘明原審判決認事用法及證
    據取捨有何不當，僅對原審判決憑空任意指摘量刑過重，其
    上訴理由，顯非具體，依上所述，應予駁回。爰依刑事訴訟
    法第三百七十二條規定，不經言詞辯論，逕行判決。
據上論斷，應依刑事訴訟法第三百六十七條前段、第三百七十二
條，判決如主文。
中    華    民    國    97    年    4     月    29    日
                  刑事第六庭    審判長法  官  蔡崇義
                                      法  官  董武全
                                      法  官  曾文欣
以上正本證明與原本無異。
施用第2級毒品部分不得上訴。
施用第1級毒品部分如不服本判決，應於收受本判決後十日內向
本院提出上訴書狀。其未敘述上訴理由者並得於提起上訴後十日
內向本院補提理由書狀（均須按他造當事人之人數附繕本）「切
勿逕送上級法院」。
                                      書記官  李育儒
中    華    民    國    97    年    4     月    30    日


司法院資訊處製作；財團法人民間司法改革基金會備份。
